---
title: "長庚大學 大數據分析方法 作業三"
output: github_document
---

## 網站資料爬取
```{r}
#這是R Code Chunk
library(rvest) ##第一次使用要先安裝 install.packages("rvest")
for(i in 1:5){  ##一頁20筆，要跑5頁才有100筆
    PTTmovie <- paste("https://www.ptt.cc/bbs/movie/index",i,".html",sep="")
    Title <- read_html(PTTmovie, encoding = "UTF-8") %>% html_nodes(".title a") %>% html_text()
    PushNum <- read_html(PTTmovie, encoding = "UTF-8") %>% html_nodes(".nrec") %>% html_text()
    Author <- read_html(PTTmovie, encoding = "UTF-8") %>% html_nodes(".author") %>% html_text()
    if(i==1){
    a = data.frame(Title, PushNum, Author)
    }
    else if(i==2){
    b = data.frame(Title, PushNum, Author)
    }
    else if(i==3){
    c = data.frame(Title, PushNum, Author)
    }
    else if(i==4){
    d = data.frame(Title, PushNum, Author)
    }
    else {
    e = data.frame(Title, PushNum, Author)
    }
}
moivedata = rbind(a, b, c, d, e) ##整合5個data.frame
print(moivedata)
##read_html
##html_nodes
##html_text
```


## 爬蟲結果呈現
```{r}
knitr::kable(moivedata[1:100,c("Title","PushNum","Author")])  ##請將iris取代為上個步驟中產生的爬蟲資料資料框
```

## 解釋爬蟲結果 
```{r}
str(moivedata)
```

解釋解釋解釋解釋:
    str()用途廣泛，在我想了解一筆資料時或未知變數的時候，就是使用它的時候，str()顯示資料結構，列出資料內每個欄位的狀態，以上就使用str()列出了moivedata中有100筆觀察值，有5個變項，其中level為自訂義，代表每遇到一個不同的文章標題都會有一個新的level產生，所以這裡有97個不同的文章標題，21個不同的推文數，以及61個不同的作者。

```{r}
table(moivedata $ Author)
sort(table(moivedata$Author),decreasing=TRUE)[1:5]
```

解釋解釋解釋解釋:
    table()能彙整factor、list、data frame中分類組合發生次數，table(moivedata $ Author)把moivedata中的Author欄位每個作者的發文數給計算出來，我們可以看到firewalker在前100篇文章中就發了15篇文章。

人工結論與解釋解釋解釋解釋解釋解釋解釋:
    在頁面部分的網址部分，因為ptt的網址一頁一頁有規律性，差別只在於index後面的數字，所以換頁不是什麼大困難，再來因為需要100筆資料，所以我總共搜尋了5頁，在分析的時候我們發現firewalker在前100篇文章中就發了15篇文章，firewalker可能平時很閒，或是他像是板主一樣在照顧電影版，所以在前5頁的100篇文章中就發了15篇文章，應該是一個發文狂人或是電影愛好者，再來我利用sort()把前5筆次數高的作者給顯示出來，發現還有一位filmwalker，我推測它有可能是firewalker的粉絲或朋友，也可能根本就是分身帳號。